【裁判字號】    98,重訴,37
【裁判日期】    980729
【裁判案由】    給付土地補償金等
【裁判全文】
臺灣臺中地方法院民事判決              98年度重訴字第37號
原      告  丁○○○
            丙○○
            乙○○
            甲○○
            己○○
            辛○○
            庚○○
上列七人共同
訴訟代理人  王悅蓉律師
被      告  財政部國有財產局中區辦事處
                      設臺中市.
法定代理人  戊○○    同上
訴訟代理人  洪嘉鴻律師
複代理人    鄭晃奇律師
訴訟代理人  壬○○    住臺中市.
上列當事人間請求給付土地補償金等事件，經於民國98年7月6日
言詞辯論終結，本院判決如下：
    主    文
原告之訴及假執行之聲請均駁回。
訴訟費用由原告丁○○○、丙○○、乙○○、甲○○負擔20分之
17；原告己○○、辛○○、庚○○各負擔20分之1。
    事實及理由
壹、原告方面：
    一、訴之聲明：
        （一）被告應給付原告丁○○○、丙○○、乙○○、甲○○新台幣（下同）13,339,332元，及自民國98
              年1月15日起至清償日止，按年利率5%計算之利
              息。
        （二）被告應將坐落台中市南區○○○○段536地號上
              如附圖所示Ｂ部分面積104.99平方公尺之土地以
              總價3,811元讓售與原告己○○、辛○○、庚○○、丁○○○、丙○○、乙○○、甲○○共有（
              其中原告己○○、辛○○、庚○○所受讓售之應
              有部分各為4分之1，所餘應有部分4分之1則由原
              告丁○○○、丙○○、乙○○、甲○○公同共有
              ）。
        （三）原告願以現金或銀行可轉讓定期存單供為擔保，
              請准宣告假執行。
    二、陳述：
        （一）請求權基礎：耕地三七五減租條例第17條第2項
              第3款（訴之聲明第一項部分）、國有財產法第5
              2條之2（訴之聲明第二項部分）。
        （二）原告丁○○○、丙○○、甲○○及乙○○之被繼
              承人廖樹旺生前依耕地三七五減租條例第17條第
              2項及國有財產法第52條之2規定，於94年至96年
              間對被告（即耕地租賃之出租人）有耕地三七五
              減租條例第17條第2項第3款之補償金給付請求權
              及國有財產法第52條之2價購土地請求權。惟因
              廖樹旺於96年2月23日病逝乃未及行使各該權利
              ，原告丁○○○、丙○○、甲○○及乙○○為廖
              樹旺之全體繼承人，爰提起本訴。
        （三）原告等人之先祖，早於日據時代即已在坐落臺中
              市○區○○○段388、388-1、388-2及388-3等地
              號土地上興建房屋設籍居住及耕作。上開樹子腳
              段388、388-1、388-2及388-3等地號土地前於34
              年10月25日因臺灣光復而移轉為臺灣省政府所有
              ，並以臺灣省地政局為管理者，原地號編定為臺
              中市○區○○○段145地號；嗣經67年間土地重
              測公告而重新編定地號為樹子腳段388地號，嗣
              並分割出388-1、388-2及388-3地號等三筆土地
              。88年間因精省之故，再改為國有，並以被告為
              管理者，又該樹子腳段388、388-1、388-2及388
              -3地號等土地，嗣因實施都市計畫辦理市地重劃
              ，重劃後改編定為台中市南區○○○○段536、5
              36-1、537、538等地號土地。
        （四）耕地三七五減租條例公布施行後，系爭土地曾於
              48年間由當時之管理者台中市政府，與廖樹旺之
              父賴清慶訂定「臺灣省公有耕地租賃契約」，賴
              清慶於60年1月9日去世，同年即由長子廖樹旺繼
              承系爭土地之耕地承租權，並於60年4月間與台
              中市政府簽訂「臺灣省公有基地租賃契約」（租
              期60年5月1日至61年12月31日），之後又分別於
              65年間（租期65年11月1日至66年12月31日）、7
              0年間、78年間（租期78年9月5日至84年9月4日
              ）、85年間（租期85年1月1日至90年12月31日）
              分別與台中市政府簽訂「臺灣省公有耕地租賃契
              約」。由原證十一所示「臺灣省公有基地租賃契
              約」可證，廖樹旺所承租之耕地租賃與基地租賃
              之範圍及面積是相同的。系爭土地之原管理者台
              中市政府既同意原告等人之先祖得在原所承租之
              耕地上興建房屋供為基地租賃使用，原告等人之
              先祖遂以系爭土地為基地而有繼續建屋居住之事
              實，且在其後耕地租賃契約期間，原告等人先祖
              亦均按期繳納依系爭土地面積計算之稻穀租金。
        （五）廖樹旺自88年精省後，因未收到系爭耕地租約之
              土地代金繳納通知書，乃於89年8月15日去函台
              中市政府申請補開88年公有土地繳納（代金）地
              租聯單。經台中市政府回函後始明瞭系爭土地已
              改登記為國有。在台中市政府管理期間內，均依
              耕地租約內容進行繳租，而非依基地租賃契約之
              內容而為使用對價之繳納，詎被告驟於93年8月6
              日以台財產中管字第0930017685號函知廖樹旺，
              按自用住宅面積2049平方公尺及各年公告地價為
              計算基礎，要求廖樹旺繳納85年至93年合計1,92
              6,895元之土地使用補償金；其後被告更續於93
              年9月27日以台財產中管字第0930023160號函片
              面限期要求廖樹旺就系爭土地中之2,049平方公
              尺範圍改訂基地租約，另就系爭土地中之1,925
              平方公尺範圍訂立耕地租約。
        （六）系爭土地早於75年間經臺中市政府工務局以75年
              2月22日府工都字第12291號「變更臺中市主要計
              畫」劃定系爭388、388-1、388-2地號土地為住
              宅用地及388-3地號土地為道路用地。並於91年1
              0月9日經該局以府工字第0910148436號公告台中
              市都市計劃（樹德地區）細部計畫，劃定系爭土
              地中388及388-2地號土地為第二種住宅區，388-
              3地號土地為第三種住宅區，及388-1地號土地為
              道路用地，之後並由「台中市樹德自辦市地重劃
              區重劃會」（下稱樹德重劃會）辦理市地重劃。
              樹德重劃會並與廖樹旺聯繫系爭土地中388、388
              -1、388-2地號三筆土地之地上物補償事宜。依
              該三筆土地之「工程建築物改良物調表」及「地
              上農作物補償調查表」所示，於94年8月27日依
              耕地三七五減租條例第17條第2項第1及2款核發
              地上改良物及尚未收獲之農作物補償金87萬元。
        （七）原告先祖早自日據時代即世居系爭土地上，依國
              有財產法第52條之2規定，應就系爭土地500平方
              公尺範圍，按第一次公告土地現值計價請求讓售
              之權。被告既承認系爭土地中2,049平方公尺屬
              基地，且原告有建築居住之事實，則當時直接使
              用人廖樹旺（原告丁○○○、丙○○、乙○○、
              甲○○繼承）、己○○、辛○○、庚○○自得按
              第一次公告土地現值之優先承購權500平方公尺
              範圍（依照國有財產法第52條之2之規定）應屬
              無疑。
        （八）本件當初另有訂立基地租賃契約，房屋所在及供
              道路使用之位置，均應屬耕地三七五減租條例第
              16條所定「自任耕作」之例外：被告前手台中市
              政府管理系爭土地期間，更與原告先祖就系爭土
              地全部訂有「公有基地租約」及「公有耕地租約
              」，顯係容許原告先祖繼續以系爭土地同時為居
              住及耕作之用，此與通常耕地承租人承租之始，
              係以耕作為目的而承租土地之情形有所不同。應
              認系爭土地上之「基地租約」與「耕地租約」同
              時有效存在；從而承租人依約應得同時主張居住
              權及耕作權，而屬耕地三七五減租條例第16條規
              定之例外，而無不自任耕作之情事。
        （九）依耕地三七五減租條例第17條第2項第3款規定，
              請求被告給付土地補償金部分：
              (1)、系爭耕地（重劃後為下橋子頭段536等地號
                  ）95年期每平方公尺公告現值：14800/平方
                  公尺。
              (2)、系爭耕地面積：3,938平方公尺。
              (3)、系爭耕地95年期地價：14800元x3,938平方
                  公尺=58,282,400元
              (4)、系爭耕地至95年4月之土地增值稅：18,264,
                  404元。
              (5)、補償金之計算：（58,282,400元-18,264,40
                  4）/3=13,339,332元
        （十）依國有財產法第52條之2規定，請求被告讓售台
              中市南區○○○○段536地號內104.99平方公尺
              土地部分：
              (1)、民國94年系爭土地辦理市地重劃當時，直接
                  使用人廖樹旺及己○○、辛○○、庚○○依
                  前揭國有財產法第52條之2規定，就系爭土
                  地500平方公尺範圍內有按第一次公告土地
                  現值計價申請讓售之權，然被告僅核准讓售
                  其中之395.01平方公尺。
              (2)、系爭土地辦理都市計畫實施市地重劃變更地
                  段為台中市南區○○○○段536、536-1地號
                  等土地，其中下橋子頭段536地號共計157.7
                  平方公尺仍屬國有，爰請求被告就台中市南
                  區○○○○段536地號104.99平方公尺範圍
                  內土地應按總價3,811元讓售與原告己○○
                  、辛○○、庚○○、丁○○○、丙○○、乙○○、甲○○共有（其中原告己○○、辛○○、庚○○所受讓售之應有部分各為4分之1
                  ，所餘應有部分4分之1則由原告丁○○○、
                  丙○○、乙○○、甲○○公同共有）。
貳、被告方面：
    一、答辯聲明：原告之訴及假執行之聲請均駁回，如受不利
        判決，願供擔保，請准宣告免為假執行。
    二、陳述：
        （一）對原告主張不爭執部分：
              (1)、原告之先祖於日據時代，即已在現今之臺中
                  市○區○○○段388、388-1、388-2、388-3
                  等地號土地上建屋、設籍居住及耕作。
              (2)、廖樹旺繼承系爭土地之承租權，前於60年4
                  月間曾與台中市政府簽訂「臺灣省公有基地
                  租賃契約」，嗣分別再於65年間、70年間、
                  78年間、85年間與台中市政府分別簽訂「臺
                  灣省公有耕地租賃契約」
              (3)、廖樹旺、己○○、辛○○、庚○○等人曾向
                  被告申請讓售土地，被告僅核准讓售395.01
                  平方公尺。
        （二）答辯事實：
              (1)、經查，台中市○區○○○段388、388-1、38
                  8-2、388-3地號土地租約屬耕地租賃契約，
                  依最高法院70年度台上字第4637號判例所示
                  ，耕地三七五減租條例第16條第1項所謂承
                  租人應自任耕作，係指承租人應以承租之土
                  地供自己從事耕作之用而言；如承租人以承
                  租之土地建築房屋居住或供為其他非耕作之
                  用，均不在自任耕作之列，而構成同條第2
                  項所定租約無效之原因。本件廖樹旺前於台
                  中市政府管理期間內，在其中388、388 -1
                  、388 -2地號土地上興建有磚造平房，另併
                  供水泥地、庭院及道路使用，又同段388- 3
                  地號係種植果樹。自已將原耕地租約之使用
                  內容，變更為建物基地使用，原耕地租約已
                  因違反「自任耕作」規定而無效，被告依財
                  政部國有財產局91年9月5日函訂之「國有耕
                  林養地承租人未依租約使用租賃物處理方案
                  」辦理通知廖樹旺就供住宅、水泥地、庭院
                  及花木使用之範圍改訂立基地租約，惟廖樹
                  旺以須繳納租金及使用補償金過高為由，而
                  未於期限內辦理租約改訂，嗣被告以93年12
                  月31日台財產中管字第0930035905號函，通
                  知廖君違反耕地三七五租約第16條應自任耕
                  作規定，原訂租約無效。原告丁○○○、丙○○、乙○○、甲○○依同條例第17條第2
                  項第3款規定，請求被告給付土地補償，洵
                  屬無理。
              (2)、按國有財產法係就國有財產之管理、使用、
                  處分做一整合規定，僅為方便國有財產局在
                  管理國有財產時有一可遵循之法規，其法律
                  本身並未含有任何特殊之規範目的，亦非為
                  執行某一國家既定政策而制訂之特別法規。
                  國有財產法第52條之2僅規定得申請讓售土
                  地者之資格、要件及程序。至於是否讓售、
                  出售之範圍及價格為何，被告均有審查及決
                  定之權限，本件廖樹旺前與原告己○○、辛○○、庚○○君等3人共同申請承購536-1地
                  號國有土地時，曾就重劃後所分配予被告管
                  理之537、536地號國有土地上之地上物，出
                  具切結書，同意無條件拆除地上物，絕無異
                  議，並放棄先訴抗辯權。是以廖君等人使用
                  之同段536地號土地上之建物，業經廖君等
                  人拆除在案，自不符國有財產法第52條之2
                  讓售規定。
、法院得心證之理由：
    一、兩造不爭執部分如下：
              (1)、原告之先祖，早於日據時代，即已在現今之
                  臺中市○區○○○段388、388-1、388-2、
                  388-3等地號 (下稱系爭土地)土地上建屋、
                  設籍居住及耕作。
              (2)、廖樹旺繼承系爭土地承租權，並於60年4月
                  間與台中市政府簽訂「臺灣省公有基地租賃
                  契約」（租賃期間自60年5月1日起至61年12
                  月31日止），之後另於65年間、70年間、78
                  年間、85年間分別與台中市政府另行簽訂「
                  臺灣省公有耕地租賃契約」（最後一份書面
                  耕地租約之租賃期間自85年1月1日起至90年
                  12月31日止）。
              (3)、廖樹旺及原告己○○、辛○○、庚○○等人
                  曾就系爭土地按第一次公告土地現值計價申
                  請被告讓售，被告僅核准讓售395.01平方公
                  尺。
    二、爰就原告所主張之請求權基礎，分述如下：
        （一）耕地三七五減租條例第17條第2項第3款（訴之聲
              明第一項）部分：
              (1)、按出租人與承租人間因耕地租佃發生爭議時
                  ，應由當地鄉（鎮、市、區）公所耕地租佃
                  委員會調解；調解不成立者，應由直轄市或
                  縣（市）政府耕地租佃委員會調處。前項爭
                  議案件非經調解、調處不得起訴，耕地三十
                  七五減租條例第26條第1、2項固有明文。惟
                  出租人如已聲請鄉鎮（區)公所耕地租佃委
                  員會調解，而遭拒絕（或駁回其聲請）者，
                  即無調解之可能，則出租人即得逕行起訴，
                  法院應就案件之有無理由予以判決，不能以
                  其未經調解、調處而予以駁回（最高法院48
                  年台上字第1362號判例參照）。本件原告等
                  人中之原告甲○○前曾向台中市南區區公所
                  聲請調解，有原告所提出之申請書可參，且
                  為被告所不爭執，是原告丁○○○、丙○○
                  、乙○○、甲○○提起本件耕地租佃爭議事
                  件，程序上自屬合法，合先敘明。
              (2)、次按，耕地三七五減租條例第16條第1項所
                  謂承租人應「自任耕作」，係指承租人應以
                  承租之土地供自己從事耕作之用而言，如承
                  租人以承租之土地建築房屋居住或供其他非
                  耕作之用者，均在不自任耕作之列，應構成
                  同條第2項所定原訂租約無效之原因（最高
                  法院70年度台上字第4637號判例意旨參照）
                  。又佃農在承租耕地上固允許有農舍之存在
                  ，但所謂農舍，乃以便利耕作而設，並不以
                  解決佃農家族實際居住問題為目的。是承租
                  人如未得出租人之同意而在所承租之土地上
                  擴建房屋供為居住使用者，仍屬不自任耕作
                  。又耕地租賃，以支付地租而耕作他人之農
                  地為要件，所謂耕作，指目的在定期（按季
                  或按年等）收獲而施人工於他人之土地以栽
                  培農作物而言，原以栽培農作物為使用耕地
                  方式之租佃契約，承租人自應以原約定方式
                  使用耕地，縱其得為耕地之特別改良，亦以
                  『保持耕地原有性質』為要件，故承租人依
                  法應保持耕地原有性質及效能，其雖得於約
                  定主要作物生長季節改種其他作物，但如將
                  所承租之土地原有主要作物之耕作面積大部
                  分予以廢耕，而僅改種植少量之其他經濟作
                  物時，亦難認有依法保持耕地原有性質及效
                  能，於法自非有據，承租人承租土地如非因
                  不可抗力繼續一年不為耕作者，出租人亦得
                  依耕地三七五減租條例第17條第1項第4款規
                  定終止租約，不問承租人不為耕作之承租土
                  地為一部或全部，出租人均得終止租約，收
                  回全部耕地。
              (3)、本件據原告丁○○○、丙○○、乙○○、甲○○之被繼承人廖樹旺及廖樹旺之父賴清慶
                  與台中市政府所簽立為兩造所不爭執形式上
                  為真正之歷年「台灣省公有耕地租賃契約」
                  及85年4月之「台灣省公有耕地租賃契約」
                  （省耕字第66號）約定內容觀之，系爭租賃
                  之土地為原388地號土地內面積3,938平方公
                  尺之範圍，其正產物為「稻谷」，最後一次
                  之書面租約，其租賃期間自85年1月1日起至
                  90年12月31日止，計為6年，又原告自承其
                  丁○○○、丙○○、乙○○、甲○○之被繼
                  承人廖樹旺在台中市政府管理期間內，均係
                  依耕地租約內容進行繳租，而非依基地租賃
                  契約之內容而為使用對價之繳納。另依廖樹
                  旺生前所提交被告之申請或陳情文件內容觀
                  之，廖樹旺均係主張其就系爭土地乃係耕地
                  租賃而非基地租賃。是上開60年間之基地租
                  賃契約自因租期屆滿而消滅。其後所存在者
                  ，僅屬耕地三七五減租條例之耕地租約。
              (4)、依卷附本院依職權向臺中市地方稅務局函查
                  所得之「臺中市南區樹義五巷１號」房屋稅
                  籍資料可知，原告丁○○○、丙○○、乙○○、甲○○之先祖，前於民國57年間起課房
                  屋稅籍當時，在系爭土地上所興建住居之房
                  屋僅有土造建物一棟（面積18.4坪），惟嗣
                  經清查及勘測結果，在原有18.4坪之土造建
                  物左右前側，嗣另新建有土造、磚造及木竹
                  造建物，其中更有約110.8平方公尺面積之
                  新建建物係供「松泰木器裝潢行」使用。
              (5)、依卷附舊戶籍登記簿謄本內容觀之，原告丁○○○、丙○○、乙○○、甲○○之被繼承
                  人廖樹旺，其職業欄原登記為「無」，嗣變
                  更為「木匠工」，核與上述建物供「松泰木
                  器裝潢行」使用情形相符，足認原告丁○○○、丙○○、乙○○、甲○○之被繼承人廖
                  樹旺確有從事農耕以外之木匠職業，且在原
                  有之部分耕地上，新建建物以供「松泰木器
                  裝潢行」從事非農耕使用。
              (6)、依卷附原告所提出系爭耕地在75年間及85年
                  間之「航照圖」觀之，系爭耕地在75年間大
                  部分之面積乃係種植水稻，惟至85年間已不
                  復見任何稻田耕作痕跡，所見者乃為樹木及
                  雜草。另參諸原證廿八、廿九「工程建築物
                  改良物調表」及「地上農作物補償調查表」
                  所示，訴外人「台中市樹德自辦市地重劃區
                  重劃會」於辦理系爭土地之市地重劃過程中
                  ，就其中之388、388-1、388-2地號三筆土
                  地之地上建物及農作物所為補償調查結果：
                  、系爭388地號土地上，除原有18.4坪之
                      土造建物外，另確實存在有上述左右兩
                      側新建之土造、磚造及木竹造建物。
                  、系爭388-1地號土地，面積760平方公尺
                      ，其上僅有楊桃樹8株。
                  、系爭388-2地號土地，面積550平方公尺
                      ，其上則有櫸木（10-15cm）13株、11
                      株、美國花生6株、紅龍（小）4株、番
                      石榴3株、檳榔樹3株、玉蘭花1株、桑
                      樹1株、扁柏3株、松3株、竹柏2株。
              (7)、本院綜合上開各情，因認原告丁○○○、丙○○、乙○○、甲○○之被繼承人廖樹旺生
                  前，確有在系爭耕地上原有之土造建物（面
                  積18.4坪）外，另行新建土造、磚造及木竹
                  造等建物，其中更有約110.8平方公尺面積
                  之新建建物，供「松泰木器裝潢行」為非耕
                  作使用之事實。其變更農地原有性質，即屬
                  違反耕地租佃契約，而屬不自任耕作，依耕
                  地三七五減租條例第16條第2項規定，原租
                  約應歸無效。另原告丁○○○、丙○○、乙○○、甲○○之被繼承人廖樹旺生前更有變
                  更主要職業為木匠工，並將所承租之耕地原
                  有主要作物（水稻）之耕作面積大部分予以
                  廢耕，而僅改為種植少量之其他經濟作物，
                  實未依法保持系爭耕地之原有性質及效能，
                  自有非因不可抗力而繼續一年不為耕作之得
                  終止租約之情事。從而，原告丁○○○、丙○○、乙○○、甲○○以其被繼承人廖樹旺
                  依耕地三七五減租條例第17條第2項第3款規
                  定得請求被告給付按終止租約當期之公告土
                  地現值，減除土地增值稅後餘額三分之一之
                  補償費一節，於法自非有據。
        （二）國有財產法第52條之2（訴之聲明第二項）部分
              ：
              (1)、按非公用財產類之不動產，於民國三十五年
                  十二月三十一日以前已供建築、居住使用至
                  今者，其直接使用人得於民國一百零四年一
                  月十三日前，檢具有關證明文件，向財政部
                  國有財產局或所屬分支機構申請讓售。經核
                  准者，其土地面積在五百平方公尺以內部分
                  ，得按第一次公告土地現值計價。國有財產
                  法第52條之2定有明文。
              (2)、次按，國有財產法第52條之2所定者，乃為
                  「得」讓售，而非「應」讓售。是否讓售？
                  財產管理機關自有核准與否之權利。該法所
                  定之讓售，僅屬國有財產局本於財產管理機
                  關之地位，依法取得能處分所有權人中華民
                  國所有之非公用財產類不動產之法源依據，
                  而非謂該非公用財產類不動產之直接使用人
                  因此而取得「得強制財產管理機關讓售該非
                  公用財產類不動產」之私法上請求權。另就
                  私法上之契約關係角度而言，國有財產法第
                  52條之2規定，充其量僅為對該非公用財產
                  類不動產之直接使用人之「要約誘引」，該
                  不動產之直接使用人檢具有關證明文件，向
                  財政部國有財產局或所屬分支機構所為之讓
                  售申請，乃屬「要約」，國有財產局或所屬
                  分支機構對是否讓售？讓售面積若干？仍有
                  權斟酌是否予以「承諾」（同意讓售及所讓
                  售之面積）？非謂該法所稱之直接使用人「
                  得申請讓售」，即生國有財產局或所屬分支
                  機構因此而受當然必需讓售之私法上效果。
              (3)、再查，依該條規定，非公用財產類之不動產
                  ，於民國35年12月31日以前已供建築、居住
                  使用至今者，其直接使用人始得檢具有關證
                  明文件，向財政部國有財產局或所屬分支機
                  構申請讓售。如前所述，原告之先祖前於民
                  國57年間起課房屋稅籍當時，在系爭土地上
                  所興建住居之房屋僅有土造建物一棟（面積
                  18.4坪，折合約為60.83平方公尺），其餘
                  部分均係嗣後所新建之土造、磚造及木竹造
                  建物，而非35年12月31日以前即行建築使用
                  之範圍，自無從據以為被告依法應行讓售50
                  0平方公尺之主張。是原告依國有財產法第
                  52條之2規定，訴請被告應再將坐落台中市
                  南區○○○○段536地號上如附圖所示Ｂ部
                  分面積104.99平方公尺之土地以總價3,811
                  元讓售與原告己○○、辛○○、庚○○、丁○○○、丙○○、乙○○、甲○○共有，亦
                  非有據。
肆、綜上所述，原告丁○○○、丙○○、乙○○、甲○○之被繼
    承人廖樹旺生前，有在系爭耕地上，另行新建土造、磚造及
    木竹造建物，更有約110.8平方公尺面積之新建建物，供「
    松泰木器裝潢行」為非農耕使用，而變更農地原有性質之事
    實，其違反耕地租佃契約，屬不自任耕作，依耕地三七五減
    租條例第16條第2項規定，原租約應歸無效。又國有財產法
    第52條之2規定，僅屬國有財產局依法得處分國有非公用財
    產類之不動產之法源依據，非謂該非公用財產類不動產之直
    接使用人因此而取得「得強制財產管理機關讓售該非公用財
    產類不動產」之私法上請求權，況原告之先祖前於35年12月
    31日以前在系爭土地上興建住居之房屋亦僅有土造建物一棟
    （面積18.4坪，折合為60.83平方公尺），其餘部分均屬嗣
    後所新建之建物，自無從據以為被告依法應行讓售500平方
    公尺之主張。從而，原告訴請被告應給付原告丁○○○、丙○○、乙○○、甲○○13,339,332元，及自98年1月15日起
    至清償日止，按年利率5%計算之利息。另訴請被告應將坐落
    台中市南區○○○○段536地號上如附圖所示Ｂ部分面積104
    .99 平方公尺之土地以總價3,811元讓售與原告己○○、辛○○、庚○○、丁○○○、丙○○、乙○○、甲○○共有（
    其中原告己○○、辛○○、庚○○所受讓售之應有部分各為
    4分之1，所餘應有部分4分之1則由原告丁○○○、丙○○、
    乙○○、甲○○公同共有），均無理由，應予駁回。又原告
    之訴既均駁回，其假執行之聲請，失所附麗，併予駁回。
伍、本件事證已臻明確，兩造其餘攻擊防禦方法及舉證，核與判
    決結果無影響，爰不逐一論述，併予敘明。
陸、據上論結，原告之訴為無理由，依民事訴訟法第78條、第85
    條第1項，判決如主文。
中    華    民    國    98    年    7     月    29    日
                  民事第二庭    法  官  林宗成
上正本係照原本作成。
如對本判決上訴，須於判決送達後20日內向本院提出上訴狀。
中    華    民    國    98    年    7     月    29    日
                                書記官


司法院資訊處製作；財團法人民間司法改革基金會備份。
